【裁判字號】    92,簡上,15
【裁判日期】    921022
【裁判案由】    傷害等
【裁判全文】
臺灣澎湖地方法院刑事判決                          九十二年度簡上字第一五號
    上  訴  人
    即  被  告  甲○○
右列上訴人因傷害等案件，不服本院馬公簡易庭中華民國九十二年六月二十六日九十
二年度馬簡字第八五號第一審簡易判決（聲請簡易判決處刑案號：臺灣澎湖地方法院
檢察署九十二年度偵字第二Ｏ七號），提起上訴，本院管轄之第二審地方法院合議庭
判決如左：
    主  文
上訴駁回。
    事  實
一、甲○○因「澎湖縣各業工人聯合會」理監事選舉時，乙○○未予支持，心生不滿
    ，竟於民國九十二年三月二十六日晚間六時許，在澎湖縣馬公市案山里七十之十
    八號「澎湖勞工育樂中心」一樓餐廳內，基於恐嚇及傷害之故意，先以「要打死
    你」之語，大聲恐嚇乙○○，致使乙○○心生畏懼，隨即又以一旁椅子及酒瓶等
    物品，不斷毆打乙○○頭部，致使乙○○受有頭部外傷合併腦震盪、前額撕裂傷
    、頂部頭皮撕裂傷等身體傷害。
二、案經乙○○訴由澎湖縣警察局馬公分局報請臺灣澎湖地方法院檢察署檢察官聲請
    簡易判決處刑。
    理  由
一、訊據上訴人即被告甲○○矢口否認有恐嚇及傷害犯行，辯稱：事發當時雖有口出
    惡言，但並非針對告訴人乙○○一人，而告訴人受傷之原因，是告訴人自己摔倒
    時刮到地面破碎之容器所致云云。惟查，前述犯罪事實，除經告訴人指述明確外
    ，並經在場目擊證人吳神拜證述在卷，且有國軍澎湖醫院驗傷證明書、告訴人受
    傷照片附卷可稽，而由告訴人受傷照片觀察，告訴人頭部多處傷痕呈現各種不同
    角度，絕非一次滑倒所能造成，故被告前開辯解，顯屬推諉卸責之詞，不足採信
    ，本件事證明確，被告犯行足堪認定。
二、核被告所為，係犯刑法第三百零五條之恐嚇危害安全罪及刑法第二百七十七條第
    一項之傷害罪。被告為達到侵害告訴人人身安全之目的，於恐嚇告訴人後進而傷
    害告訴人，所犯上開二罪有方法結果之牽連關係，應從較重之傷害罪處斷。原審
    因而依據刑法第三百零五條、第二百七十七條第一項、第五十五條、第四十一條
    第一項前段，罰金罰鍰提高標準條例第一條前段、第二條等法律規定，斟酌被告
    有正當職業，僅因一時選舉挫敗，行為失控，致有本件犯行，而被告犯罪造成告
  訴人之傷害不輕，但尚非難以回復，被告犯罪後也曾試圖與被害人達成和解等情
    形，量處被告拘役五十日之刑罰，並諭知易科罰金以三百元折算一日之折算標準
    ，認事用法俱無不合，量刑亦稱妥適，被告上訴意旨否認犯行，指摘原判決不當
    ，為無理由，應予駁回。
據上論斷，應依刑事訴訟法第四百五十五條之一第三項、第三百六十八條，判決如主
文。
本案經檢察官葉麗琦到庭執行職務。
中      華      民      國    九十二    年      十      月    二十二    日
                              臺 灣 澎 湖 地 方 法 院 刑 事 庭
                                    審判長法  官  周   祖   民
                                          法  官  陳   順   輝
                                          法  官  陳   介   安
右正本證明與原本無異。
本件不得上訴。
中      華      民      國      九十二      年      十    月   二十三   日
                                          書記官  劉   竹   苞


司法院資訊處製作；財團法人民間司法改革基金會備份。
